臺灣雲林地方法院民事判決
                                        110年度建字第2號
原      告  蕭承峻即威駿工程行


訴訟代理人  施驊陞律師
被      告  大地營造股份有限公司

法定代理人  謝帝旺  
訴訟代理人  林再輝律師
上列當事人間請求給付工程款事件，本院於民國110年7月20日言
詞辯論終結，判決如下：
    主  文
原告之訴及假執行之聲請均駁回。
訴訟費用由原告負擔。
    事實及理由
一、原告起訴主張：
  ㈠原告於民國106年1月26日承攬被告公司「義美食品股份有限
    公司斗六廠辦新建工程A棟」之鷹架工程，工程款經實作實
    算後確定為新臺幣（下同）9,292,770元。雙方約定搭架完
    成時給付50%，拆架完成時給付另50%。
  ㈡上述工程已於108年3月、4月間拆除完成，但被告公司除已付
    50%工程款4,646,385元外，就剩餘50％工程款4,646,385元卻
    拖延迄今未付。經原告多次催款無效，無奈之餘只得提起本
    件訴訟。
  ㈢綜上，聲明：⒈被告應給付原告4,646,385元，及自起訴狀繕
    本送達翌日起至清償日止，按年息百分之5計算之利息。⒉願
    供擔保，請准宣告假執行。 
二、被告抗辯略以：
  ㈠兩造於106年1月26日簽立合約書，約定由原告承攬被告「義
    美食品股份有限公司斗六廠辦新建工程」之「鷹架工程」，
    工程款約定為實作實算。但「義美食品股份有限公司斗六廠
    辦新建工程」早在107年9月21日即已悉數完工，並於108年1
    月28日由雲林縣政府發給（108）（雲）營使字第00079號使
    用執照。而系爭鷹架工程在更早之前約107年8月20日左右已
    完工拆架。
  ㈡系爭工程合約書固約定請款為搭架完成50％，拆架完成50%，
    但施工期間原告即以資金周轉為由，陸續向被告請領工程款
    ，共請領12次款，原告於107年9月25日檢具發票向被告請領
    末期款，於同年10月11日取得付款支票，總共原告共領得工
    程款7,892,000元，故系爭鷹架工程所有工程款，原告早於2
    年多前即已請領完畢。被告並無積欠原告任何款項。
  ㈢退萬步言之，倘若被告尚有工程款未給付原告，依民法第127
    條第7款規定，原告之請求權亦已因2年間不行使而消滅，蓋
    系爭鷹架工程早在107年9月之前即已完工拆架，原告已得請
    款，卻遲至110年1月29日始以存證信函請求給付報酬，顯已
    逾2年時效，被告自得拒絕給付。
  ㈣綜上，聲明：⒈原告之訴駁回。⒉如受不利判決，請准供擔保
    免為假執行宣告。
三、本院之判斷：
  ㈠被告向義美食品股份有限公司承攬「義美食品股份有限公司
    斗六廠辦新建工程」，並由原告向被告承攬其中之鷹架工程
    ，兩造於106年1月26日簽訂合約書，約定報價連工帶料，實
    做實算，請款為搭架完成50%，拆架完成50%等情，為兩造所
    不爭，並有工程合約書、工程安全衛生切結書、義美食品股
    份有限公司與被告之工程合約在卷可憑（見本院卷第13至16
    頁、第87至105頁），而「義美食品股份有限公司斗六廠辦
    新建工程」於107年9月21日完工，並於108年1月28日取得使
    用執照，亦有雲林縣政府（108）（雲）營使字第00079號使
    用執照函在卷可佐（見本院卷第39頁），堪認為真。
  ㈡按當事人主張有利於己之事實者，就其事實有舉證之責任，
    民事訴訟法第277 條前段定有明文。請求履行債務之訴，除
    被告自認原告所主張債權發生原因之事實外，應先由原告就
    其主張此項事實，負舉證之責任，必須證明其為真實後，被
    告於其抗辯事實，始應負證明之責任，此為舉證責任分擔之
    原則（最高法院43年台上字第377 號判決意旨參照）。民事
    訴訟如係由原告主張權利者，應先由原告負舉證之責，若原
    告先不能舉證，以證實自己主張之事實為真實，則被告就其
    抗辯事實即令不能舉證，或其所舉證據尚有疵累，亦應駁回
    原告之請求（最高法院100年度台上字第415號民事判決意旨
    參照）。準此，原告請求被告應給付工程餘款4,646,385元
    ，既為被告所否認，原告即應就此有利於己之事實負舉證責
    任。
  ㈢原告固指稱被告應給付工程款實作實算後確定為9,292,770元
    ，被告已給付4,646,385元，尚餘4,646,385元未給付，並提
    出請款單及原證二之估價單為憑（見本院卷第17頁、第151
    至208頁），然而，被告已給付之金額為7,892,000元，有支
    票、統一發票及原告收款確認章在卷為憑（見本院卷第43至
    65頁），且為原告所不爭執（見本院卷第72頁），故究竟本
    件工程款應付金額及已付金額若干，原告前後所述並不一致
    ，已難盡信。且對照原證二各張估價單上所載之各項金額亦
    無一金額與原告所不爭執之已領金額相符，堪認被告抗辯歷
    次請款均是由原告提出請款的需求，會同被告工地主任到現
    場去丈量核對項目。確定請款的金額，該次金額經確認後由
    原告開具發票向被告請款，並非以原告估價單為準等語（見
    本院卷第146頁），應非虛妄，自無從以原告自行填寫之請
    款單及原證二作為被告應給付款項之依據。
  ㈣再者，原告主張在107年9月21日以後尚有鷹架尚未拆除，故
    被告尚有餘款未給付等語，然而，經本院向義美食品股份有
    限公司函詢系爭工程之鷹架何時完全拆除？經該公司於110
    年3月31日函知本院：前開工程施工鷹架於107年9月22日全
    部拆除完畢，並移出廠外等語（見本院卷第85頁），且被告
    亦提出107年9月20日建物外觀照片2張及中華民國昇降設備
    安全檢查協會函文抗辯107年9月20日並無使用鷹架之情形（
    見本院卷第119至121頁），參以原告提出之原證二估價單上
    有些有載明日期，有些無載明日期，而有載明日期者最晚者
    係寫「107年11月28日沒請下來未請款」等語（見本院卷第1
    88頁），且107年5月28日之估價單已註明是「A棟尾款」等
    語（見本院卷第201頁），尚乏原告有於108年後提出請款單
    之情事，故原告主張107年9月21日經被告指示並未拆除全部
    鷹架，直到108年3、4月間始拆除等語，並無證據以實其說
    。
  ㈤況且，原告所請領之工程款最後一筆日期為107年10月10日之
    338,103元，有被告提出之工程款明細表及支票影本、統一
    發票、簽收單等件在卷為憑，如果被告確實有工程款尚未給
    付完畢，何以原告直至110年1月29日發臺中健行路郵局22號
    存證信函前（見本院卷第19至21頁），均未見原告有何催討
    之行為？故綜合上情，原告未能舉證其有於被告給付最後一
    筆工程款後仍在場施作之事實，亦無證據證明被告有積欠工
    程款之情事，故原告之上開主張，均難認可採。至於原告請
    求向義美食品股份有限公司調查「義美食品股份有限公司斗
    六廠辦新建工程」何時竣工、何時驗收並起算保固期一節，
    因義美食品股份有限公司已明確函覆本院「前開工程施工鷹
    架於107年9月22日全部拆除完畢，並移出廠外」等語，故縱
    使申報竣工、起算保固期之時間點晚於107年9月21日，亦無
    解於前開工程施工鷹架於107年9月22日全部拆除完畢，並移
    出廠外之事實，故本院認並無再予以調取之必要，附此敘明
    。
四、綜上，原告依承攬之法律關係提起本件訴訟，請求被告給付
    4,646,385元，及自起訴狀繕本送達翌日起至清償日止，按
    年息百分之5計算之利息，為無理由，應予駁回。原告之訴
    既經駁回，其假執行之聲請即失所依附，應併予駁回。
五、本件為判決基礎之事證已臻明確，兩造其餘攻擊防禦之方法
    ，經本院斟酌後，認均不足以影響本判決之結果，自無逐一
    詳予論駁之必要，併此敘明。
六、訴訟費用負擔之依據：民事訴訟法第78條。
中　　華　　民　　國　　110 　年　　8 　　月　　3 　　日
                  民事第二庭    法  官  洪儀芳

以上正本係照原本作成。
如對本判決上訴，須於判決送達後廿日內向本院提出上訴狀。如
委任律師提起上訴者，應一併繳納上訴審裁判費。
中　　華　　民　　國　　110 　年　　8 　　月　　3 　　日
                                書記官　林左茹